臺灣宜蘭地方法院刑事判決　　　　　　　　　　　　　九十一年度訴字第三三八號
　　公　訴　人　臺灣宜蘭地方法院檢察署檢察官
　　被　　　告　甲○○
右列被告因違反懲治走私條例案件，經檢察官提起公訴（九十年度偵字第一二七一號
、九十一年度偵字第四五五號），本院判決如左：
    主  文
甲○○共同運送私運管制物品進口逾公告數額之走私物品，處有期徒刑伍月，如易科
罰金，以參佰元折算壹日。緩刑貳年。扣案如附表所示之物均沒收。
    事  實
一、甲○○明知姓名年籍不詳綽號「阿順」之成年男子，於民國九十年四月九日晚間
    ，以新台幣（下同）二萬元之代價，委託其駕車至宜蘭縣蘇澳鎮○○路一百三十
    二號之空地前載運如附表所示之物，係某不詳姓名者所私運進口，合計起岸完稅
    價格為二百三十二萬四千九百七十五元，為已逾公告數額十萬元之管制物品，不
    得非法運送，竟仍與該姓名年籍不詳綽號「阿順」之成年男子及另三名不詳姓名
    成年男子，基於共同犯意之聯絡，於同日晚間十、十一時許，駕駛其所有二Ｊ－
    九五三號營業大貨車車，前往宜蘭縣蘇澳鎮○○路一百三十二號之空地，等候不
    詳姓名成年男子分以Ｙ六－六八九三號、Ｇ四－七九一三號、Ｇ四－九六六五號
    自用小客車自不詳地點分載上開未稅洋菸前來，再由甲○○與渠等不詳人士共同
    將上揭未稅洋菸，搬運裝載於上開二Ｊ－九五三號營業大貨車上，而以此方式運
    送未稅洋菸接續往來數趟，迄同日凌晨五時許，前開三輛自小客車再載運第三趟
    前來上述空地時，為警當場查獲，並扣得「阿順」所有如附表所示之未稅洋菸，
    而駕駛上揭自小客車之駕駛等不詳人士則均趁隙逃逸。
二、案經宜蘭縣警察局、台灣省菸酒公賣局宜蘭分局分別移請台灣宜蘭地方法院檢察
    署檢察官偵查起訴。
    理  由
一、訊據被告甲○○對於前揭時、地以二萬元之價格，受姓名年籍不詳、綽號「阿順
    」之成年男子之委託，而駕駛其所有之營業大貨車於上述地點，等候並搬運裝載
    由三輛自小客車所載運來之物品，嗣為警當場查獲，並扣得如附表所示之物之事
    實固坦承不諱，惟矢口否認有何違反懲治走私條例犯行，辯稱：伊並不知道所搬
    運之洋菸為私運進口之未稅洋菸云云。惟查，被告於警詢時均供稱已知所搬運載
    送之物係未稅洋菸等語，且於本院審理時亦坦言有查覺所搬運之物怪怪的，而懷
    疑是走私的東西等語，是被告前開辯詞，顯為臨訟飾卸之詞，不足採信，此外並
    有附表所示之未稅洋菸扣案可證。而右開扣案之未稅洋菸，經台灣省菸酒公賣局
    宜蘭分局送財政部關稅總局驗估處鑑價結果，合計其起岸完稅價格為二百三十二
    萬四千九百七十五元，為已逾公告數額十萬元之管制物品，有台灣省菸酒公賣局
    宜蘭分局所製作之完稅價格資料表及財政部關稅總局九十年六月十一日九十公業
    字第一二七八三號函在卷足稽，是本件事證明確，被告犯行堪予認定，應依法論
    科。
二、按洋菸係行政院依懲治走私條例公告管制物品項目及其數額丙項所規定之限額管
    制進口物品，本件被告甲○○運送私運進口之洋菸已逾管制數額十萬元，核其所
    為，係犯懲治走私條例第三條第一項之運送走私物品罪。雖被告行為後，關於「
    管制物品項目及其數額」部份已於九十年十二月二十七日公布刪除原丙項管制進
    口物品第一款之煙、酒、捲菸紙。然此僅係屬於事實之變更，尚不涉及刑法第二
    條之問題，是被告仍應依法論究，併此敘明。另公訴人雖認被告經查獲時，已著
    手於運送私運管制物品逾進口於公告數額之走私物品之行為，嗣因尚未運離現場
    即遭查獲而不遂，是涉運送私運管制物品進口逾公告數額之走私物品未遂等罪嫌
    云云。然查，被告坦承係以二萬元代價受僱「阿順」於該地等候上揭三輛自小客
    車自不詳地點分次接續載運未稅洋菸前來，再等「阿順」指示將大貨車運送至他
    處等語，顯見上揭未稅洋菸之搬運過程係以不同車種分段接載運送，是被告與「
    阿順」及其他駕駛自小車之不詳人士就運送未稅洋菸等犯行，實均有犯意聯絡與
    行為分擔，至為明顯，是駕駛自小客車之共犯既已將扣案未稅洋菸自不詳地點載
    運至上揭空地並搬運至被告之營業大貨車上，則共犯所為之運送行為即已完成，
    要不得以被告所負責之該段路程尚未啟程，即係未遂，亦予敘明。又被告與姓名
    年籍不詳、綽號「阿順」之成年男子及另三名不詳姓名成年男子間就前開犯行，
    有犯意之聯絡及行為之分擔，為共同正犯。爰審酌被告之品行，為謀厚利，共同
    運送走私物品之犯罪動機、目的、手段、對社會經濟所生之危害程度及犯罪後之
    態度等一切情狀，量處如主文所示之刑，並諭知易科罰金之折算標準，以示懲儆
    。另被告前未曾受有期徒刑以上刑之宣告，有台灣高等法院檢察署刑案記錄簡覆
    表一件在卷可憑，此次因一時貪圖小利而失慮致罹刑典，經此偵、審程序後應知
    所警惕，本院認對其所宣告之刑以暫不執行為適當，爰併予宣告緩刑二年，以勵
    自新。至扣案之附表所示之未稅洋菸，被告坦承係共犯「阿順」所有並為供犯罪
    所用之物，應依法宣告沒收。
據上論結，應依刑事訴訟法第二百九十九條第一項前段，懲治走私條例第三條第一項
、第十一條，刑法第二十八條、第三十八條第一項第二款、第四十一條第一項、第七
十四條第一款，罰金罰鍰提高標準條例第二條，判決如主文。
本案經檢察官賴慶祥到庭執行職務
中      華      民      國    九十一    年     十     月      十六      日
                                        臺灣宜蘭地方法院刑事第二庭
                                            法  官  蔡  仁  昭
右正本證明與原本無異。
如不服本判決，應於判決送達後十日內，向本院提出上訴狀。（應附繕本）
                                            書記官  吳  慧  芳
中      華      民      國    九十一    年     十     月      十七      日
附錄本案論罪科刑法條全文：
懲治走私條例第三條
運送、銷售或藏匿前條第一項之走私物品者，處五年以下有期徒刑、拘役或科或併科
新臺幣九萬元以下罰金。
以犯前項之罪為常業者，處一年以上七年以下有期徒刑，得併科新臺幣二十萬元以下
罰金。
第一項之未遂犯罰之。
附表：
